Inventaris van de Algemene Index van het Ministerie van Financiën: kopieën van besluiten en uitgaande brieven, 1936-1975
Nationaal Archief, Den Haag
- INDEXKOPIEËN, B
  - Indexkopieën, doorslagen en afschriften van stukken uit het verbaalarchief van het Ministerie van Financiën, B.1
    - Belastingen, 1
      - Directe Belastingen, 11
        - Vennootschapsbelasting, 117
          - Formele bepalingen, 1176
            - 11764, Navordering., 1946-1955; 2906-2908; 3 omslagen
              - 117642, Verdubbeling van de belasting. 4 mei 1953 - 24 nov. 1955, 2908
            - 11765, Bezwaar, beroep, vermindering ambtshalve., 4 juni 1942 - 15 apr. 1958; 2909
            - 11766, Verhogingsaanslag., 24 okt. 1953 - 26 okt. 1953; 2910
            - 11767, Inzage van boeken en bescheiden., 8 juni 1944 - 12 okt. 1960; 2911
            - 11769, Overige onderwerpen., 6 aug. 1943 - 4 aug. 1950; 2912
          - Dividendbelasting en voorschottenbelasting, 1177
            - 11771, Teruggaaf en verrekening van dividendbelasting., 9 mei 1942 - 18 dec. 1957; 2913
            - 11772, Voorschottenbelasting., 26 sep. 1945 - 19 jan. 1956; 2914
          - Overgangsbepalingen, 1178
            - 11781, Herleide overgangsreserve (samenstelling en bedrag)., 11 mei 1942 - 5 okt. 1950; 2915
            - 11789, Overige onderwerpen., 3 nov. 1942 - 9 aug. 1950; 2916
          - Andere onderwerpen, 1179
            - 11790, Algemeen., 9 juni 1942 - 7 mei 1956; 2917
        - Heffingen in eens, 118
          - Algemeen, 1180
            - 11800, Algemeen., 6 aug. 1946 - 11 mrt. 1958; 2918
          - Vermogensaanwasbelasting, 1181
            - 11810, Algemeen., 1945-1958; 2919-2920; 2 omslagen
              - 27 juli 1945 - 22 apr. 1947., 2919
              - 118100, Algemeen. 28 dec. 1946 - 3 apr. 1958, 2920
            - 11811, Wetgeving en uitvoeringsvoorschriften., 1946-1957; 2921-2925; 1 stuk en 4 omslagen
              - 118111, Wetgeving; voorstellen inzake wetswijziging. 18 dec. 1946 - 27 apr. 1953, 2921
              - 118112, Uitvoeringsvoorschriften. 1946-1957, 2922-2925; 1 stuk en 3 omslagen
                - 1181120, Algemeen. 30 dec. 1946, 2922; stuk
                - 1181121, Instructies. 21 dec. 1946 - 27 mrt. 1957, 2923
                - 1181125, Genummerde uitvoeringsvoorschriften. 25 nov. 1946 - 8 juli 1954, 2924
                - 1181129, (Andere) Uitvoeringsvoorschriften. 23 dec. 1946 - 3 okt. 1956, 2925
            - 11812, Belastingplicht., 1947-1958; 2926-2935; 1 stuk en 9 pakken
              - 118120, Algemeen. 12 aug. 1947 - 26 jan. 1957, 2926
              - 118121, Werkelijk ingezetenschap. 28 okt. 1946 - 11 mei 1956, 2927
              - 118122, Verblijf buiten het Koninkrijk als Rijksambtenaar. 29 apr. 1948 - 11 sep. 1950, 2928
              - 118123, Uitgewekenen. 18 dec. 1946 - 25 aug. 1955, 2929
              - 118124, Overledenen. 16 jan. 1947 - 23 dec. 1957, 2930
              - 118125, Lichamen; subjectieve vrijstellingen. 17 mei 1947 - 29 mrt. 1958, 2931
              - 118126, Formeel hier te lande gevestigde lichamen. 11 juni 1947 - 6 juni 1956, 2932
              - 118127, Buitenlanders (natuurlijke personen). 13 dec. 1946 - 18 mei 1954, 2933
              - 118128, Buitenlanders (lichamen). 10 feb. 1948, 2934; stuk
              - 118129, Peildata. 5 feb. 1947 - 19 apr. 1955, 2935
            - 11813, Voorwerpen der belastingen., 1946-1958; 2936-3014; 69 omslagen, 3 pakken en 6 stukken
              - 118130, Algemeen. 1946-1957, 2936-2937; 1 omslag en 1 pak
                - 18 dec. 1946 - 6 apr. 1949., 2936
                - 7 apr. 1949 - 9 aug. 1957., 2937; pak
              - 118131, Eindvermogen. 1946-1958, 2938-2968; 1 stuk, 2 pakken en 28 omslagen
                - 1181310, Algemeen. 20 feb. 1947 - 3 feb. 1955, 2938
                - 11813110, Natuurlijke personen binnenland. Algemeen. 9 jan. 1947 - 18 okt. 1956, 2939
                - 11813111, Rechtsherstel. 21 mrt. 1947 - 31 mrt. 1958, 2940
                Ook begrip vermogen.
                - 11813112, Pensioenen, polissen, lijfrenten, vruchtgebruik en blote eigendom. 1946-1956, 2941-2947; 7 omslagen
                - 4 mei 1948 - 17 jan. 1956., 2941
                - 118131120, Algemeen. 17 apr. 1951 - 2 nov. 1951, 2942
                - 118131121, Waardering pensioenen. 23 dec. 1948 - 5 apr. 1956, 2943
                - 118131122, Waardering polissen: verhoging aftrek van f. 156.-, 7 mei 1947 - 30 sep. 1954, 2944
                - 118131123, Waardering polissen: andere gevallen. 8 jan. 1947 - 10 sep. 1955, 2945
                - 118131124, Waardering lijfrenten. 25 juni 1948 - 21 dec. 1954, 2946
                - 118131125, Waardering vruchtgebruik en blote eigendom. 25 nov. 1946 - 16 feb. 1956, 2947
                - 11813113, Vastgoed en bedrijfsmiddelen. 20 feb. 1947 - 18 nov. 1957, 2948
                - 11813114, Oorlogsschade, vordering of onteigening. 23 apr. 1947 - 11 mrt. 1958, 2949; pak
                - 11813115, Waardering effecten. 1946-1957, 2950-2952; 3 omslagen
                - 118131150, Algemeen. 25 nov. 1946 - 8 juni 1957, 2950
                - 118131151, Niet-genoteerde effecten. 11 feb. 1947 - 12 aug. 1957, 2951
                - 118131152, Niet onder normale omstandigheden verkochte effecten. 17 aug. 1953 - 11 aug. 1954, 2952
                - 11813116, Vorderingen in vreemde munt. 29 nov. 1946 - 21 jan. 1957, 2953
                - 11813117, Verdeling winst gebroken boekjaar. 19 dec. 1947 - 25 sep. 1953, 2954
                - 11813118, Verdeling belasting gebroken boekjaar. 19 dec. 1947 - 27 juni 1956, 2955
                - 11813119, Overige onderwerpen. 22 apr. 1947 - 16 sep. 1960, 2956; pak
                - 1181312, Natuurlijke personen buitenland. 7 aug. 1952 - 23 feb. 1954, 2957
                - 1181313, Lichamen binnenland. 1946-1957, 2958-2967; 1 stuk en 9 omslagen
                - 11813130, Algemeen. 3 juni 1947 - 10 sep. 1953, 2958
                - 11813131, Rechtsherstel. 4 mrt. 1948 - 26 juni 1957, 2959
                zie ook 011827.
                - 11813132, Niet gepassiveerde onttrekkingen al dan niet voor bedrijfsdoeleinden. 7 feb. 1947 - 10 mrt. 1956, 2960
                - 11813133, Deelnemingen. 19 sep. 1947 - 20 sep. 1956, 2961
                - 11813134, Waardering effecten. 27 dec. 1947 - 5 jan. 1956, 2962
                - 11813135, Vorderingen in vreemde munt. 29 nov. 1946 - 12 aug. 1954, 2963
                - 11813136, Buitenlands werkende ondernemingen. 25 sep. 1947, 2964; stuk
                - 11813137, Verdeling winst gebroken boekjaar. 27 jan. 1948 - 22 dec. 1950, 2965
                - 11813138, Verdeling belastingen over gebroken boekjaar. 25 aug. 1950 - 22 dec. 1950, 2966
                - 11813139, Overige onderwerpen. 20 feb. 1947 - 17 sep. 1957, 2967
                - 1181319, Overige onderwerpen. 4 jan. 1949 - 11 jan. 1955, 2968
              - 118132, Beginvermogen. 1947-1958, 2969-2986; 2 pakken, 4 stukken en 15 omslagen
                - 1181320, Algemeen. 4 mrt. 1947 - 2 feb. 1956, 2969
                - 11813210, Natuurlijke personen binnenland. Algemeen. 3 sep. 1948 - 9 apr. 1956, 2970
                - 11813211, Fixatie van het beginvermogen. 16 juli 1947 - 7 nov. 1956, 2971
                - 11813212, Verhoging van het beginvermogen. 1947-1958, 2972-2975; 2 omslagen en 2 pakken
                - 21 feb. 1947 - 8 dec. 1949., 2972; pak
                - 9 dec. 1949 - 22 dec. 1952., 2973; pak
                - 7 jan. 1953 - 1 juli 1954., 2974
                - 3 juli 1954 - 10 feb. 1958., 2975
                - 11813213, Verdeling winst gebroken boekjaar. 3 sep. 1947 - 8 okt. 1955, 2976
                - 11813219, Overige onderwerpen. 14 okt. 1947 - 9 okt. 1956, 2977
                - 1181322, Natuurlijke personen buitenland. 7 aug. 1952, 2978; stuk
                - 1181323, Lichamen binnenland. 1947-1956, 2979-2985; 2 stukken en 5 omslagen
                - 11813230, Algemeen. 7 juli 1948 - 2 okt. 1952, 2979
                - 11813231, Verhoging van het beginvermogen. 21 feb. 1947 - 10 dec. 1954, 2980
                - 11813232, Niet gepassiveerde onttrekkingen al dan niet voor bedrijfsdoeleinden. 5 feb. 1949 - 10 mrt. 1956, 2981
                - 11813233, Verdeling winst gebroken boekjaar. 4 feb. 1955, 2982; stuk
                - 11813234, Verdeling belastingen over gebroken boekjaar. 6 dec. 1950, 2983; stuk
                - 11813235, Sprongen bij overgang naar vennootschapsbelastingjaar. 19 jan. 1948 - 11 mei 1956, 2984
                - 11813239, Overige onderwerpen. 3 nov. 1948 - 20 sep. 1956, 2985
                - 1181329, Overige onderwerpen. 17 jan. 1950, 2986; stuk
              - 118133, Bijtellingen. 1947-1957, 2987-2990; 4 omslagen
                - 1181330, Algemeen. 28 dec. 1948 - 18 apr. 1950, 2987
                - 1181331, Natuurlijke personen binnenland. 9 mei 1947 - 14 aug. 1957, 2988
                - 1181333, Lichamen binnenland. 5 sep. 1948 - 2 juni 1950, 2989
                - 1181339, Overige onderwerpen. 19 mei 1949 - 28 juni 1955, 2990
              - 118134, Aftrekposten. 1947-1958, 2991-3002; 1 stuk en 11 omslagen
                - 1181340, Algemeen. 5 feb. 1948 - 10 juli 1953, 2991
                - 1181341, Natuurlijke personen binnenland. 1947-1958, 2992-3000; 9 omslagen
                - 11813410, Algemeen. 9 jan. 1947 - 19 jan. 1956, 2992
                - 11813411, Vrijstelling wegens erfrecht. 14 mrt. 1947 - 12 nov. 1957, 2993
                - 11813412, Schenkingen. 13 juli 1948 - 25 apr. 1956, 2994
                - 11813413, Uitkeringen levensverzekering, enz. 4 jan. 1952 - 17 feb. 1956, 2995
                - 11813414, Goodwill. 10 dec. 1947 - 5 sep. 1957, 2996
                - 11813415, Uitkeringen in eens. 1 apr. 1948 - 23 jan. 1957, 2997
                - 11813416, Winstaandelen. 4 nov. 1947 - 31 jan. 1957, 2998
                - 11813417, Achterstallige coupons, enz. 11 aug. 1947 - 7 feb. 1958, 2999
                - 11813419, Overige onderwerpen. 10 apr. 1947 - 22 feb. 1957, 3000
                - 1181342, Natuurlijke personen buitenland. 7 aug. 1952, 3001; stuk
                - 1181343, Lichamen binnenland. 13 jan. 1948 - 10 dec. 1954, 3002
              - 118135, Overledenen. 16 jan. 1947 - 23 dec. 1957, 3003
              - 118136, Huwelijk. 10 jan. 1949 - 29 okt. 1954, 3004
              - 118137, Besmette vermogensaanwas. 1946-1958, 3005-3008; 4 omslagen
                - 1181370, Algemeen. 18 mrt. 1947 - 14 mrt. 1958, 3005
                - 1181371, Zwarte handel. 5 juli 1947 - 6 juni 1957, 3006
                - 1181372, Leveren aan de vijand. 18 dec. 1946 - 13 apr. 1957, 3007
                - 1181379, Overige onderwerpen. 9 mei 1947 - 4 aug. 1954, 3008
              - 118138, Belastingvrije gedeelten van de vermogensaanwas. 1947-1958, 3009-3013; 5 omslagen
                - 1181380, Algemeen. 31 juli 1947 - 17 feb. 1956, 3009
                - 1181381, 5% bedrijfsactiva. 2 nov. 1949 - 31 juli 1957, 3010
                - 1181382, 10% effecten per 1 mei 1940. 25 okt. 1947 - 12 aug. 1957, 3011
                - 1181383, 10% binnenlandse aandelen per 1 jan. 1946. 7 mei 1947 - 25 jan. 1955, 3012
                - 1181384, Normale besparingen. 14 mrt. 1947 - 29 mrt. 1958, 3013
              - 118139, Overige onderwerpen. 1 apr. 1947 - 6 mei 1957, 3014
            - 11814, Tarief., 1947-1957; 3015-3018; 4 omslagen
              - 118140, Algemeen. 13 aug. 1948 - 4 okt. 1954, 3015
              - 118141, Verrekening familie Naamloze Vennootschap. 2 juni 1948 - 23 dec. 1957, 3016
              - 118142, Overige verrekeningen. 25 feb. 1947 - 28 feb. 1957, 3017
              - 118149, Overige onderwerpen. 26 juli 1949 - 14 sep. 1953, 3018
            - 11815, Formele bepalingen., 1943-1958; 3019-3033; 1 stuk en 14 omslagen
              - 118151, Aangifte en bijlagen van de aangifte. 16 dec. 1946 - 30 jan. 1954, 3019
              - 118152, Renseignementen. 3 dec. 1947, 3020; stuk
              - 118154, Aanslag. 1946-1957, 3021-3024; 4 omslagen
                - 1181541, Aanslag (voorlopige en gewone). 27 dec. 1946 - 12 juni 1956, 3021
                - 1181542, Verrekening van de voorlopige aanslagen. 10 juni 1952 - 4 mei 1954, 3022
                - 1181543, Verhogingsaanslag. 23 jan. 1953 - 5 apr. 1954, 3023
                - 1181544, Aansprakelijkheid voor de aanslag. 9 apr. 1947 - 14 aug. 1957, 3024
              - 118155, Navordering. 1954-1958, 3025-3026; 2 omslagen
                - 1181550, Algemeen. 14 mrt. 1956 - 12 mei 1958, 3025
                - 1181551, Nieuw feit; ambtelijk verzuim; afzien van opleggen aanslag. 26 mrt. 1954 - 22 mrt. 1955, 3026
              - 118156, Bezwaar; beroep; vermindering ambtshalve. 1943-1958, 3027-3032; 6 omslagen
                - 1181561, Bezwaar. 17 feb. 1948 - 26 nov. 1956, 3027
                - 1181562, Beroep. 1943-1958, 3028-3031; 4 omslagen
                - 11815621, Beroep bij de Raad van Beroep voor de Directe Belastingen en bij de Hoge Raad. 22 okt. 1943 - 9 dec. 1955, 3028
                - 11815622, Beroep bij het scheidsgerecht. 10 dec. 1948 - 14 mrt. 1958, 3029
                - 11815623, Overige onderwerpen scheidsgerecht. 14 aug. 1947 - 14 mrt. 1958, 3030
                - 11815629, Overige onderwerpen. 4 juli 1951 - 3 mei 1955, 3031
                - 1181563, Vermindering ambtshalve. Heffing in eens en loonbelasting. 18 nov. 1947 - 19 apr. 1958, 3032
              - 118159, Overige onderwerpen. 23 jan. 1952 - 16 mrt. 1956, 3033
            - 11816, Bijzondere bepalingen., 1946-1958; 3034-3040; 2 omslagen en 5 pakken
              - 118160, Algemeen. 11 dec. 1947 - 18 okt. 1955, 3034; omslag
              - 118161, Onbillijkheden van overwegende aard. 1946-1958, 3035-3040; 1 omslag en 5 pakken
                - 26 nov. 1946 - 25 aug. 1948., 3035; omslag
                - 26 aug. 1948 - 31 aug. 1949., 3036
                - 1 sep. 1949 - 4 mei 1951., 3037
                - 9 mei 1951 - 28 mei 1953., 3038
                - 5 juni 1953 - 8 juni 1954., 3039
                - 9 juni 1954 - 11 mrt. 1958., 3040
            - 11819, Overige onderwerpen., 1947-1958; 3041-3044; 1 omslag en 3 pakken
              - 30 jan. 1947 - 25 jan. 1950., 3041
              - 26 jan. 1950 - 13 feb. 1951., 3042
              - 14 feb. 1951 - 4 okt. 1951., 3043; omslag
              - 12 okt. 1951 - 11 apr. 1958., 3044
          - Vermogensheffing in eens, 1182
            - 11820, Algemeen., 1945-1958; 3045-3046; 2 omslagen
              - 12 mrt. 1946 - 10 juni 1948., 3045
              - 118200, Algemeen. 22 okt. 1945 - 12 mei 1958, 3046
            - 11821, Wetgeving en uitvoeringsvoorschriften., 1946-1957; 3047-3050; 4 omslagen
              - 118211, Wetgeving: voorstellen inzake wetswijziging. 29 aug. 1946 - 17 okt. 1951, 3047
              - 118212, Uitvoeringsvoorschriften. 1947-1957, 3048-3050; 3 omslagen
                - 1182121, Instructies. 20 feb. 1948 - 27 mrt. 1957, 3048
                - 1182125, Genummerde uitvoeringsvoorschriften. 28 jan. 1948 - 02 jan. 1951, 3049
                - 1182129, (Andere) Uitvoeringsvoorschriften. 17 mrt. 1947 - 3 okt. 1956, 3050
            - 11822, Belastingplicht., 1946-1956; 3051-3057; 7 omslagen
              - 118220, Algemeen. 5 feb. 1948 - 22 mrt. 1955, 3051
              - 118221, Binnenlandse belastingplichtigen. 1946-1956, 3052-3054; 3 omslagen
                - 1182210, Algemeen. 28 okt. 1946 - 11 mei 1956, 3052
                - 1182211, Verblijf buiten het Koninkrijk als rijksambtenaar. 29 apr. 1948 - 11 sep. 1950, 3053
                - 1182212, Uitgewekenen. 9 apr. 1948 - 12 aug. 1955, 3054
              - 118222, Buitenlandse belastingplichtigen. 1947-1955, 3055-3057; 3 omslagen
                - 1182220, Algemeen. 31 okt. 1947 - 18 mrt. 1954, 3055
                - 1182221, Natuurlijke personen. 26 jan. 1948 - 20 mei 1955, 3056
                - 1182222, Lichamen. 6 mei 1949 - 5 mrt. 1955, 3057
            - 11823, Zuiver vermogen: onderwerpen welke niet speciaal buitenlandse belastingplichtigen betreffen., 1947-1958; 3058-3077; 1 stuk, 2 pakken en 17 omslagen
              - 118230, Algemeen. 9 juni 1948 - 31 aug. 1956, 3058
              - 118231, Begrip "Vermogen", 3 juli 1951 - 29 sep. 1954, 3059
              - 118232, Rechtsherstel enz. 21 okt. 1949 - 21 mrt. 1958, 3060
              - 118233, Pensioenen, polissen, lijfrenten, vruchtgebruik en blote eigendom. 1947-1954, 3061-3065; 5 omslagen
                - 1182330, Algemeen. 18 mrt. 1947 - 27 jan. 1950, 3061
                - 1182331, Waardering pensioenen. 1 juli 1948 - 9 nov. 1954, 3062
                - 1182332, Waardering polissen. 1 nov. 1949 - 23 mei 1952, 3063
                - 1182333, Waardering lijfrenten. 25 juni 1948 - 23 nov. 1954, 3064
                - 1182334, Waardering vruchtgebruik en blote eigendom. 22 juli 1949 - 7 nov. 1949, 3065
              - 118234, Vastgoed en bedrijfsmiddelen. 23 apr. 1947 - 17 sep. 1957, 3066
              - 118235, Oorlogsschade, vordering of onteigening. 4 feb. 1948 - 7 mei 1956, 3067
              - 118236, Waardering effecten en vorderingen in vreemde munt. 1947-1957, 3068-3071; 1 stuk en 3 omslagen
                - 1182360, Algemeen. 15 dec. 1947 - 8 juni 1957, 3068
                - 1182361, Niet genoteerde effecten. 28 juli 1948 - 12 aug. 1957, 3069
                - 1182362, Niet onder normale omstandigheden verkochte effecten. 27 okt. 1953, 3070; stuk
                - 1182363, Vorderingen in vreemde munt. 10 juli 1948 - 25 jan. 1955, 3071
              - 118237, Vrijgestelde vermogensbestanddelen. 1949-1956, 3072-3076; 2 omslagen en 2 pakken
                - 1182370, Algemeen. 5 jan. 1949 - 27 okt. 1954, 3072
                - 1182371, Huisraad, goud- en zilverwerk. 5 jan. 1949 - 7 mei 1956, 3073
                - 1182379, Overige bestanddelen. 1950-1956, 3074-3075; 2 pakken
                - 17 jan. 1950 - 21 nov. 1952., 3074
                - 5 dec. 1952 - 7 nov. 1956., 3075
                - 118238, Aftrek voor achterstallige coupons enz. 21 mei 1948 - 20 juli 1955, 3076
              - 118239, Overige onderwerpen. 25 mrt. 1948 - 20 dec. 1957, 3077
            - 11824, Zuiver vermogen: onderwerpen welke speciaal buitenlandse belastingplichtigen betreffen., 26 jan. 1948 - 21 mei 1959; 3078
            - 11825, Gehuwde belastingplichtigen., 12 juli 1951 - 23 jan. 1954; 3079
            - 11826, Berekening van de belastbare som. Bedrag der belastingen. Tarief., 1947-1957; 3080-3084; 5 omslagen
              - 118260, Algemeen. 28 mei 1948 - 14 dec. 1953, 3080
              - 118261, Kinderaftrek. 2 juli 1948 - 15 juni 1953, 3081
              - 118262, Aftrek wegens gering inkomen. 26 apr. 1948 - 14 nov. 1957, 3082
              - 118263, Tarief. 25 feb. 1947 - 10 nov. 1953, 3083
              - 118269, Overige onderwerpen. 10 apr. 1947 - 12 dec. 1953, 3084
            - 11827, Formele bepalingen., 1947-1957; 3085-3091; 1 stuk en 6 omslagen
              - 118271, Aangifte en bijlagen van de aangifte. 17 okt. 1949 - 13 sep. 1951, 3085
              - 118272, Renseignementen. 3 dec. 1947, 3086; stuk
              - 118273, Aanslag. 1947-1954, 3087-3088; 2 omslagen
                - 1182731, Aanslag (voorlopige en gewone). 9 apr. 1947 - 10 feb. 1954, 3087
                - 1182734, Aansprakelijkheid voor de aanslag. 25 nov. 1947 - 15 dec. 1952, 3088
              - 118274, Navordering. 1947-1954, 3089; omslag
                - 1182741, Nieuw feit; ambtelijk verzuim; afzien van opleggen aanslag. 28 feb. 1947 - 20 mei 1954, 3089
              - 118275, bezwaar; beroep; herziening aantal aanslagen; vermindering ambtshalve. 17 feb. 1948 - 8 nov. 1955, 3090
              - 118279, Overige onderwerpen. 13 jan. 1948 - 6 mei 1957, 3091
            - 11828, Bijzondere bepalingen., 1947-1959; 3092-3093; 2 omslagen
              - 118280, Algemeen. 3 aug. 1949 - 3 aug. 1949, 3092
              - 118281, Onbillijkheden van overwegende aard. 21 aug. 1947 - 21 mei 1959, 3093
            - 11829, Overige onderwerpen., 30 jan. 1947 - 27 mrt. 1957; 3094
          - Andere vermogensheffingen, 1183
            - 11830, Algemeen., 11 dec. 1947; 3095; stuk
        - Directe belastingen met een tijdelijk karakter, 119
          - Algemeen, 1190
            - 11900, Algemeen., 18 jan. 1956 - 23 mei 1958; 3096; pak
          - Geblokkeerde Markenbelasting, 1191
            - 11910, Algemeen., 1940-1954; 3097-3098; 2 pakken
              - 9 nov. 1940 - 30 apr. 1941., 3097
              - 1 mei 1941 - 13 aug. 1954., 3098
          - Premieheffing AOW (Algemene Ouderdomswet), AWW (Algemene Weduwen- en Wezenwet), AKW (Algemene Kinderbijslagwet), 1192
            - 11920, Algemeen., 19 juni 1958 - 10 mrt. 1960; 3099
            - 11921, Wetgeving en uitvoeringsvoorschriften. Instructies., 1958-1960; 3100-3101; 1 stuk en 1 omslag
              - 119211, Wetgeving en uitvoeringsvoorschriften. 20 apr. 1960, 3100; stuk
              - 119212, Instructies. 29 nov. 1958 - 22 feb. 1960, 3101
            - 11922, Kring der verzekerden., 1958-1960; 3102-3106; 2 stukken en 3 omslagen
              - 119220, Algemeen. 8 aug. 1958 - 11 mrt. 1960, 3102
              - 119221, Woonplaats. 13 aug. 1959, 3103; stuk
              - 119222, Ingezetenen. 1959-1960, 3104; omslag
                - 1192222, Niet verzekerde ingezetenen. 21 dec. 1959 - 27 jan. 1960, 3104
              - 119223, Niet-ingezetenen. 1958-1960, 3105-3106; 1 stuk en 1 omslag
                - 1192230, Algemeen. 9 sep. 1958, 3105; stuk
                - 1192231, Verzekerden niet-ingezetenen. 10 juli 1958 - 28 mrt. 1960, 3106
            - 11925, Wijze van heffing., 1960-1967; 3107-3108; 2 stukken
              - 119250, Algemeen. 15 mrt. 1960, 3107; stuk
              - 119252, Premieheffing bij wijze van inhouding. Algemeen. 22 dec. 1967, 3108; stuk
            - 119261, Geen of gedeeltelijke invordering aan aanslagpremie., 04 feb. - 8 apr. 1960; 3109
      - Successie, registratie, zegel, 12
        - Algemeen. Renvooien (ook op andere rubrieken), 120
          - Algemeen, 1200
            - 12000, Algemeen., 28 jan. 1936 - 15 mrt. 1956; 3110
        - Successie, 121
          - Algemeen, 1210
            - 12100, Algemeen (onbeheerde nalatenschappen, actuariële kwesties)., 2 jan. 1936 - 24 dec. 1970; 3111; pak
            - 12101, Teruggave; kwijtschelding., 1936-1971; 3112-3156; 5 omslagen en 40 pakken
              - 121010, Algemeen. 15 jan. 1937 - 4 juni 1971, 3112
              - 121011, Teruggave waarop recht bestaat. 1936-1958, 3113-3114; 1 omslag en 1 pak
                - 6 jan. 1936 - 10 juli 1940., 3113
                - 16 juli 1940 - 13 okt. 1958., 3114; pak
              - 121012, Kwijtschelding op grond van dwaling. 1937-1956, 3115-3126; 12 pakken
                - 26 aug. 1937 - 22 aug. 1941., 3115
                - 25 aug. 1941 - 28 dec. 1942., 3116
                - 6 jan. 1943 - 12 jan. 1944., 3117
                - 13 jan. 1944 - 5 dec. 1945., 3118
                - 10 dec. 1945 - 28 feb. 1947., 3119
                - 4 mrt. 1947 - 23 dec. 1947., 3120
                - 7 jan. 1948 - 6 okt. 1948., 3121
                - 11 okt. 1948 - 16 juni 1949., 3122
                - 17 juni 1949 - 6 sep. 1951., 3123
                - 10 sep. 1951 - 30 juni 1953., 3124
                - 7 juli 1953 - 30 juni 1954., 3125
                - 2 juli 1954 - 28 apr. 1956., 3126
              - 121013, Kwijtschelding op grond van een bijzonder geval. 1936-1956, 3127-3152; 2 omslagen en 24 pakken
                - 20 feb. 1936 - 11 dec. 1940., 3127
                - 12 dec. 1940 - 26 sep. 1941., 3128
                - 2 okt. 1941 - 19 okt. 1942., 3129
                - 22 okt. 1942 - 29 sep. 1943., 3130
                - 4 okt. 1943 - 12 juli 1945., 3131
                - 14 juli 1945 - 5 apr. 1946., 3132
                - 9 apr. 1946 - 31 okt. 1946., 3133